【裁判字號】    99,交聲,729
【裁判日期】    990930
【裁判案由】    聲明異議
【裁判全文】
臺灣彰化地方法院交通事件裁定        99年度交聲字第729號
原處分機關
即移送機關  交通部公路總局臺中區監理所彰化監理站
異  議  人
即受處分人  甲○○○
上列受處分人因違反道路交通管理處罰條例案件，對於交通部公
路總局臺中區監理所彰化監理站民國99年6 月23日所為之處分（
彰監四字第裁64-ZDC124755號裁決書），聲明異議，本院裁定如
下：
    主  文
異議駁回。
    理  由
一、原處分機關略以：異議人即受處分人甲○○○所有之車牌號
    碼0407-ZN 號自用小客車，於民國99年3 月26日下午1 時35
    分許，行經國道一號公路南下307.7 公里處，因「速限110
    公里、經雷達（射）測定行車時速為122 公里、超速12公里
    （20以上未滿40）」之違規，經國道公路警察局第四警察隊
    新市分隊員警拍照取證後逕行舉發，受處分人於舉發通知單
    上所載應到案日期前向原處分機關提出申訴，經原處分機關
    函請舉發單位調查結果，仍認受處分人確有前開違規之行為
    ，遂依道路交通管理處罰條例第第33條第1 項第1 款規定，
    裁處該車之所有人即受處分人罰鍰新臺幣3,000 元，並依同
    條例第63條第1 項第1 款記違規點數1 點等語。
二、聲明異議意旨略以：受處分人對於申訴之答覆並不滿意，且
    依採證照片所示，當時有3部車經過，只有一張簡單的測速
    儀器合格證明書，如何證明係一對一單點描準測速，故請提
    出原廠證明之使用證明書予以證明，並請說明雷射的誤差範
    圍有多大，在多少距離內，該雷射不會誤判其他車輛，為此
    提出本件聲明異議云云。
三、按汽車行駛高速公路及快速公路，應依速限標誌指示，高速
    公路及快速公路交通管制規則第5 條第1 項前段定有明文。
    又汽車行駛於高速公路、快速公路或設站管制之道路，不遵
    使用限制、禁止、行車管制及管理事項之管制規則而行車速
    度超過規定之最高速限或低於規定之最低速限，處汽車駕駛
    人3,000 元以上6,000 元以下罰鍰；汽車駕駛人違反道路交
    通管理處罰條例第33條第1 項者，除依該條條款規定之罰鍰
    處罰外，並記違規點數1 點，道路交通管理處罰條例第33條
    第1 項第1 款、第63條第1 項第1 款分別定有明文。
四、經查：受處分人對其所有上述車輛於前揭時、地行經取締路
    段並不爭執，並有取締車輛彩色照片可資參佐（本院卷第14
    頁）。又本件警方係使用雷射測速儀器實施取締，而所為雷
    射是一對一單點描準不受其他車輛影響，儀器於三分之一秒
    內發射40次聚光紅外線打中目標往返時間差，換算目標車輛
    車速，其使用數位相機照相，測得目標車輛車速超過設定速
    度，即將相片及測速數據加密存檔，此有內政部警政署國道
    公路警察局第四警察隊99年5 月26日公警四交字第9904
    71016 號函文在卷可稽（本院卷第9 頁），另經本院依職權
    調取上述雷射測速儀器之使用說明書，其上記載：「Micro
    Digi-Cam為自組式、攜帶型系統包括雷射測速槍、數位影像
    記錄器。雷射技術讓你能夠在多車道中選擇單一車輛測速」
    、「如果此車超過所設攝取速度，系統將攝取車輛之影像。
    本系統設計來攝取距離從50至120 公尺之車輛影像並顯示其
    牌照。由超速車輛的數位影像之攝取，可證明被開罰單者與
    雷射所測者為同一車輛。如果未超過速限，則系統將不攝取
    影像，但可記錄速度和距離以便作為統計用」等語（本院卷
    第17頁），又該使用說明書所載範例上之車輛超速照片顯示
    之「+ 」型記號，與本件取締違規照片上標示於受處分人所
    有車輛上之記號相同（分別參照本院第14頁照片及第33頁之
    範例），此外，並有前揭雷射測速儀檢定合格證書可資參佐
    （經濟部標準檢驗局MO0000000 號，檢定日期：98年10月22
    日，有效日期：99年10月31日，附於本院卷第34頁）。綜上
    ，本件警方取締所使用之測速照相儀器確有定期檢測保養，
    且照片顯示情形與原廠說明書相符，在多車道中使用並無失
    準之虞，是受處分所辯，未可憑採，本件原處分機關爰引首
    揭規定所為之處分，於法並無不合，異議人聲明異議為無理
    由，應予駁回。
據上論斷，應依道路交通管理處罰條例第87條第2項、道路交通
案件處理辦法第19條，裁定如主文。
中    華    民    國    99    年    9     月    30    日
                  交通法庭        法  官  黃玉齡
以上正本證明與原本無異。
如不服本裁定，應於裁定送達後5日內向本院提出抗告狀 (須附
繕本 )。
中    華    民    國    99    年    9     月    30    日
                                  書記官  黃鏽金

司法院資訊處製作；財團法人民間司法改革基金會備份。
